---
title: "Analiza forum stack"
author: "Jan Borowski, Piotr Fic"
date: "31 maja 2019"
output: 
  ioslides_presentation:
    css: styles.css
runtime: shiny
widescreen: true
---

```{r setup, include=FALSE, cache=TRUE}
#Potrzebne pakiety !!!
knitr::opts_chunk$set(echo = FALSE)
library(maps)
library(sp)
library(dplyr)
library(data.table)
library(stringi)
library(XML)
library(ggplot2)
library(wordcloud)


#Wczytanie potrzebnych danych

bank_krajow <- unique(world.cities$country.etc)

result <- read.csv("./wyniki/wyniki_po_kwartale.csv")
colnames(result)[2:33] <- substring(colnames(result)[2:33], 2)

travel_posts <- xmlToList("./travel/Posts.xml")
travel_posts <- lapply(travel_posts, as.list)
travel_posts <- rbindlist(travel_posts, fill = TRUE)

travel_users <- xmlToList("./travel/Users.xml")
travel_users <- lapply(travel_users, as.list)
travel_users <- rbindlist(travel_users, fill = TRUE)

standaryzacja <- function(x){if(sum(as.numeric(x))==0){return(0)}
  ((x-min(x))/(max(x)-min(x)))}

dane <-  read.csv("./wyniki/wynik_po_kwartale_politic.csv")
row.names(dane) <- dane$X
dane <- dane[,-1]
standaryzowane_politic <- as.data.frame(apply(dane,MARGIN = 2, FUN = standaryzacja))

dane2 <-  read.csv("./wyniki/wyniki_po_kwartale.csv")
row.names(dane2) <- dane2$X
dane2 <- dane2[,-1]
standaryzowane_travel <- as.data.frame(apply(dane2, MARGIN = 2, FUN = standaryzacja))


obama_trump <- read.csv("./wyniki/obama_trump.csv")
obama_trump <- obama_trump[,2:25]

#Wyniki popularnosci krajow jako procentowy udzial w pytaniach

tmp <- as.data.frame(apply(result[,-1], MARGIN = 2, FUN = function(x){as.numeric(x)/sum(as.numeric(x))*100}))
kraje_proc <- as.data.frame(cbind(result[,1], tmp))

Daty <- data.frame(t(1:31))
Daty <- rbind(Daty,1:31)
colnames(Daty) <- 1:31
licznki <- 1
daty <- c("2011-01-01", "2011-04-01", "2011-07-01", "2011-10-01", "2011-12-31")
rok_iteracji <- 2011
daty <- as.Date(daty)
while(rok_iteracji<2019){
  for (j in 1:4){
    Daty[1,licznki] <- as.character(daty[j])
    Daty[2,licznki] <- as.character(daty[j+1])
    licznki <- licznki+1
  }
  rok_iteracji <- rok_iteracji+1
  daty <- as.Date(stri_datetime_add(daty, value = 1, units = "year"))
}
colnames(Daty) <- 1:32

```

#Kto według stacka jest prezydentem U.S.A?

##Najpopularniejsze słowa stack politics
```{r message=FALSE, warning=FALSE}
inputPanel(
 sliderInput("number4", label = "Wybór kwartału", min = 9, max = 31, value = 1) 
)

renderPlot({
w <- read.csv(paste("./mapy_politic/wordmap_", input$number4,sep=""))
row.names(w) <- w$X
w <- w[,-1]
layout(matrix(c(1, 2), nrow=2), heights=c(1, 4))
par(mar=rep(0, 4))
plot.new()
text(x=0.5, y=0.1, paste(Daty[1,input$number4],Daty[2,input$number4],sep = "---"))
wordcloud(words = w$word, freq = w$freq, min.freq = 1,
            max.words=100, random.order=FALSE, rot.per=0.45, 
            colors=brewer.pal(4, "Dark2"),shape = "circle")
})

```

##Wystąpienia nazwisk Obama oraz Trump
```{r message=FALSE, warning=FALSE}
renderPlot({
do_ggplota <- as.data.frame(cbind(t(obama_trump), 1:24))
colnames(do_ggplota) <- c("Obama","Trump","Rok_kwartał")
automatyzacja <- substring(colnames(obama_trump),first = 2)

  ggplot(do_ggplota, aes(x=Rok_kwartał)) + 
  geom_line(aes(y=Obama,color="Obama")) + 
  geom_line(aes(y=Trump,color="Trump"))+scale_x_continuous(breaks=seq(1,24,2),labels=automatyzacja[seq(1,24,2)],name="Rok_kwartał")+
  theme(axis.text.x = element_text(face="bold", color="#993333",size=14, angle=45),axis.text.y = element_blank())+
  scale_y_continuous(name="Częstość występowania")+scale_color_manual(name="", values = c("Obama"="blue", "Trump"="red"))
})
```

##Co wydarzyło się w Wielkiej Brytanii?
```{r message=FALSE, warning=FALSE}
automatyzacja <- substring(colnames(standaryzowane_politic),first = 2)
do_ggplota1 <- as.data.frame(cbind(as.numeric(t(standaryzowane_politic["united-kingdom",])),1:32))

renderPlot({
ggplot(do_ggplota1[c(-1,-2,-3),],aes(y=V1, x=V2,color="red")) + geom_line(size=1.2)+geom_point(size=5)+theme(legend.position = "none")+
  scale_x_continuous(breaks=seq(4,31,2),labels=automatyzacja[seq(4,31,2)],name="Rok_kwartał")+scale_y_continuous(name = "Cześtość występowannia w tagach")+
  theme(axis.text.x = element_text(face="bold", color="#993333",size=14, angle=45),axis.text.y = element_blank())
})
```

##Najczęstsze wyrażenia
```{r message=FALSE, warning=FALSE}
renderPlot({
w <- read.csv("./mapy_tytuły/wordmap_22")
row.names(w) <- w$X
w <- w[-1,-1]

layout(matrix(c(1, 2), nrow=2), heights=c(1, 4))
par(mar=rep(0, 4))
plot.new()
text(x=0.5, y=0.1, c("Rok 2016"))
wordcloud(words = w$word, freq = w$freq, min.freq = 1,
            max.words=100, random.order=FALSE, rot.per=0.45, 
            colors=brewer.pal(4, "Dark2"),shape = "circle")
})
```

##Co łączy Rosję i Ukrainę?
```{r message=FALSE, warning=FALSE}
renderPlot({
a<- as.data.frame(cbind(as.numeric(t(standaryzowane_politic["russian-federation",])),1:32))
b <- as.data.frame(cbind(as.numeric(t(standaryzowane_politic["ukraine",])),1:32))
do_ggplota2<- as.data.frame(cbind(a[,2],a[,1],b[,1]))
colnames(do_ggplota2) <- c("Rok_kwartał","Russian_Federation","Ukraine")

ggplot(do_ggplota2[-c(1:6,32),], aes(x=Rok_kwartał)) + 
  geom_line(aes(y=Russian_Federation,color="Russian Federation")) + 
  geom_line(aes(y=Ukraine,color="Ukraine"))+scale_x_continuous(breaks=seq(7,31,2),labels=automatyzacja[seq(7,31,2)],name="Rok_kwartał")+
  theme(axis.text.x = element_text(face="bold", color="#993333",size=14, angle=45),axis.text.y = element_blank())+
  scale_y_continuous(name="Częstość występowania")+scale_color_manual(name="", values = c("Ukraine"="blue", "Russian Federation"="red"))
})
```

##Tymczasem w Polsce
```{r message=FALSE, warning=FALSE}
automatyzacja <- substring(colnames(standaryzowane_politic),first = 2)
do_ggplota3 <- as.data.frame(cbind(as.numeric(t(standaryzowane_politic["poland",])),1:32))

renderPlot({
ggplot(do_ggplota3[c(-1,-2,-3),],aes(y=V1, x=V2,color="red")) + geom_line(size=1.2)+geom_point(size=5)+theme(legend.position = "none")+
  scale_x_continuous(breaks=seq(4,31,2),labels=automatyzacja[seq(4,31,2)],name="Rok_kwartał")+scale_y_continuous(name = "Cześtość występowannia w tagach")+
  theme(axis.text.x = element_text(face="bold", color="#993333",size=14, angle=45),axis.text.y = element_blank())
})
```

#Gdzie podróżują użytkownicy stacka?

##Popularność krajów na stacku travel
```{r}
inputPanel(
  sliderInput("number", label = "Wybór kwartału", min = 1, max = 31, value = 1)
)

renderPlot({

number <- colnames(result)[input$number+2]
results_to_map <- cbind(kraje_proc, bank_krajow)

map_data <- rworldmap::joinCountryData2Map(results_to_map, joinCode = "NAME", nameJoinColumn = "bank_krajow")
par(mar = c(0,0,1,0))
rworldmap::mapCountryData(map_data, nameColumnToPlot = number, catMethod = "categorical", addLegend = FALSE)

})

```

##Igrzyska oraz mundial w Rosji
```{r}
inputPanel(
  sliderInput("number2", label = "Wybór kwartału", min = 1, max = 31, value = 1)
)

renderPlot({
  
  number2 <- colnames(result)[input$number2+2]
  results_to_map <- cbind(kraje_proc, bank_krajow)
  results_to_map[10,2:33] <- rep(10, times = 32)

  
  map_data2 <- rworldmap::joinCountryData2Map(results_to_map[c(-59, -55, -51),], joinCode = "NAME", nameJoinColumn = "bank_krajow")
  rworldmap::mapCountryData(map_data2, nameColumnToPlot = number2, addLegend = TRUE, catMethod = "pretty", 
                            xlim = c(26, 180), ylim = c(40,90), numCats = 10)
  
})

```

##Popularność Rosji na stacku sport
```{r}
dane  <- as.data.frame(read.csv("./wyniki/rosja.csv"))
row.names(dane) <- dane$X
dane <- dane[,-1]
colnames(dane) <- substring(colnames(dane),first=2)

tutejsza_autoatyzacja<- c("2012_1", "2012_2" ,"2012_3" ,"2012_4" ,"2013_1", "2013_2", "2013_3", "2013_4", "2014_1", "2014_2" ,"2014_3" ,"2014_4", "2015_1" ,"2015_2",
                          "2015_3", "2015_4", "2016_1" ,"2016_2", "2016_3", "2016_4", "2017_1" ,"2017_2", "2017_3", "2017_4", "2018_1", "2018_2", "2018_3" ,"2018_4")

colnames(dane) <- tutejsza_autoatyzacja
dane_doggplota <- as.data.frame(cbind(t(dane),1:28))
dane_doggplota <- dane_doggplota[c(-1,-2),]
colnames(dane_doggplota) <- c("V1","V2")

renderPlot({
ggplot(dane_doggplota,aes(y=V1, x=V2,color="red")) + geom_line(size=1.2)+geom_point(size=5)+theme(legend.position = "none")+
  scale_x_continuous(breaks=seq(1,28,2),labels=tutejsza_autoatyzacja[seq(1,28,2)],name="Rok_kwartał")+scale_y_continuous(name = "Cześtość występowannia w postach")+
  theme(axis.text.x = element_text(face="bold", color="#993333",size=14, angle=45),axis.text.y = element_blank())
})
```

##Najczęstsze słowa stack sport
```{r echo=FALSE, message=TRUE, warning=TRUE}
inputPanel(
 sliderInput("number5", label = "Wybór kwartału", min = 5, max = 31, value = 1) 
)

renderPlot({

w <- read.csv(paste("mapy_sport/wordmap_",input$number5,sep=""))
row.names(w) <- w$X
w <- w[,-1]
layout(matrix(c(1, 2), nrow=2), heights=c(1, 4))
par(mar=rep(0, 4))
plot.new()
text(x=0.5, y=0.1, paste(Daty[1,input$number5],Daty[2,input$number5],sep = "---"))
wordcloud(words = w$word, freq = w$freq, min.freq = 1,
            max.words=100, random.order=FALSE, rot.per=0.45, 
            colors=brewer.pal(4, "Dark2"),shape = "circle")
})
```

##Francja po zamachach terrorystycznych
```{r}
inputPanel(
  sliderInput("number3", label = "Wybór kwartału", min = 1, max = 31, value = 1)
)

renderPlot({

number3 <- colnames(result)[input$number3+2]
results_to_map <- cbind(kraje_proc, bank_krajow)
results_to_map[10,2:33] <- rep(10, times = 32)


map_data3 <- rworldmap::joinCountryData2Map(results_to_map[c(-59, -55, -51),], joinCode = "NAME", nameJoinColumn = "bank_krajow")
rworldmap::mapCountryData(map_data3, nameColumnToPlot = number3, catMethod = "pretty",addLegend = TRUE, 
                          xlim = c(-5.2, 8.1), ylim = c(42, 51.2), numCats = 10)

})

```

##Spadek popularności Francji
```{r message=FALSE, warning=FALSE}
automatyzacja <- substring(colnames(kraje_proc),first = 2)
do_ggplota4 <- as.data.frame(cbind(as.numeric(t(standaryzowane_travel["france",])), 1:32))

renderPlot({
ggplot(do_ggplota4[c(-1,-2,-3),],aes(y=V1, x=V2,color="red")) + geom_line(size=1.2)+geom_point(size=5)+theme(legend.position = "none")+
  scale_x_continuous(breaks=seq(4,31,2),labels=automatyzacja[seq(4,31,2)],name="Rok_kwartał")+scale_y_continuous(name = "Częstość występowannia w tagach")+
  theme(axis.text.x = element_text(face="bold", color="#993333",size=14, angle=45),axis.text.y = element_blank())
})

```

#Co stack mówi o Polsce?

##Euro 2012 w Polsce
```{r}
inputPanel(
  sliderInput("number4", label = "Wybór kwartału", min = 1, max = 31, value = 1)
)

renderPlot({

number4 <- colnames(result)[input$number4+2]
results_to_map <- cbind(kraje_proc, bank_krajow)
results_to_map[10,2:33] <- rep(10, times = 32)

map_data4 <- rworldmap::joinCountryData2Map(results_to_map[c(-59, -55, -51),], joinCode = "NAME", nameJoinColumn = "bank_krajow")
rworldmap::mapCountryData(map_data4, nameColumnToPlot = number4, catMethod = "pretty", numCats = 10,
                          addLegend = TRUE, xlim = c(13.8, 24.5), ylim = c(48.5, 55))

})

```

##Polska na stacku travel
```{r}
automatyzacja <- substring(colnames(standaryzowane_travel),first = 2)
do_ggplota5 <- as.data.frame(cbind(as.numeric(t(standaryzowane_travel["poland",])), 1:32))

renderPlot({
ggplot(do_ggplota5[c(-1,-2,-3),],aes(y=V1, x=V2,color="red")) + geom_line(size=1.2)+geom_point(size=5)+theme(legend.position = "none")+
  scale_x_continuous(breaks=seq(4,31,2),labels=automatyzacja[seq(4,31,2)],name="Rok_kwartał")+scale_y_continuous(name = "Częstość występowannia w tagach")+
  theme(axis.text.x = element_text(face="bold", color="#993333",size=14, angle=45),axis.text.y = element_blank())
})

```

##Ulubione kierunki Polaków
```{r message=FALSE, warning=FALSE, echo=FALSE}
#Wyrzucamy wiersze z NA
travel_users <- travel_users[!is.na(travel_users$Location)]

#Szukamy Polakow
travel_users$Location <- tolower(travel_users$Location)
travel_users <- travel_users[stri_detect(travel_users$Location, regex = "poland|polska"),]

#Merge z ich postami
posty_polakow <- inner_join(travel_posts, travel_users, by = c("OwnerUserId" = "Id"))

#Szukamy krajow
#Wyrzucamy wiersze z NA
posty_polakow_tags <- posty_polakow[!is.na(posty_polakow$Tags),]
#Przerabiamy tagi na wektory stringow
posty_polakow_tags$Tags <- lapply(posty_polakow_tags$Tags,
                                 FUN = function(x){
                                   stri_extract_all(x, regex = "(?<=<).+?(?=>)")})
posty_polakow_tags$Tags <- lapply(posty_polakow_tags$Tags, unlist)

kraje <- unique(world.cities$country.etc)
kraje <- tolower(kraje)

polacy_kraje <- lapply(posty_polakow_tags$Tags, FUN = function(x){
  unlist(match(unlist(x), kraje, nomatch = NULL))
})

polacy_kraje <- na.omit(unlist(polacy_kraje))

#Najpopularniejsze wsrod Polakow
polacy_kraje_licznosc <- as.data.frame(table(polacy_kraje), stringsAsFactors = FALSE)
wynik <- data.frame(rep(0, times = length(kraje)))
wynik[as.numeric(polacy_kraje_licznosc$polacy_kraje),1] <- wynik[as.numeric(polacy_kraje_licznosc$polacy_kraje),1] + polacy_kraje_licznosc$Freq

wynik <- cbind(kraje, wynik)
colnames(wynik) <- c("kraje", "freq")
renderPlot({
map_data <- rworldmap::joinCountryData2Map(wynik, joinCode = "NAME", nameJoinColumn = "kraje")
par(mar = c(0,0,0,0))
rworldmap::mapCountryData(map_data, nameColumnToPlot = "freq", catMethod = "categorical", mapTitle = "", addLegend = FALSE)
})

```
